臺灣板橋地方法院刑事裁定　　　　　　 100年度聲判字第23號
聲　請　人　黃秋燕
代　理　人　施嘉鎮律師
被　　　告　黃贊麟
上列聲請人因被告業務過失傷害案件，不服臺灣高等法院檢察署
100 年度上聲議字第1440號駁回再議之處分（原不起訴處分書案
號：臺灣板橋地方法院檢察署99年度偵字第15928 號），聲請交
付審判，本院裁定如下：
    主    文
聲請駁回。
    理    由
一、聲請交付審判意旨如附件刑事聲請交付審判狀所載。
二、按聲請人不服上級法院檢察署檢察長認再議為無理由而駁回
    之處分者，得於接受處分書後10日內委任律師提出理由狀，
    向該管第一審法院聲請交付審判；又法院認為交付審判之聲
    請不合法或無理由者，應駁回之，刑事訴訟法第258 條之1
    、第258 條之3 第2 項前段分別定有明文。查本件聲請人黃
    秋燕以被告黃贊麟涉犯業務過失傷害嫌提出告訴，經臺灣板
    橋地方法院檢察署檢察官為不起訴處分（99年度偵字第1592
    8 號）後，聲請人不服，聲請對被告再議亦經臺灣高等法院
    檢察署檢察長以再議為無理由（100 年度上聲議字第1440號
    ）而予以駁回在案，並將前開再議駁回處分書於民國100 年
    3 月7 日送達於聲請人，嗣聲請人收受該處分書後，於100
    年3 月17日向本院聲請交付審判等情，業經本院依職權調閱
    上開偵查卷宗查明屬實，並有前揭不起訴處分書、處分書暨
    送達證書及刑事交付審判聲請狀附卷可稽，是聲請人於法定
    期間內提出本件交付審判之聲請，程序上並無不合，合先敘
    明。
三、次按刑事訴訟法第258 條之1 規定聲請人得向法院聲請交付
    審判，核其立法意旨，係法律對於檢察官不起訴或緩起訴裁
    量權制衡之外部監督機制，此時，法院之職責僅在就檢察官
    所為不起訴或緩起訴之處分是否正確加以審查，藉以防止檢
    察機關濫權。依此立法精神，同法第258 條之3 第3 項規定
    ：「法院就交付審判之聲請為裁定前，得為必要之調查。」
    ，其所謂「得為必要之調查」，係指調查證據之範圍應以偵
    查中曾顯現者為限，不可就新提出之證據再為調查，亦不可
    蒐集偵查卷宗以外之證據，否則將與刑事訴訟法第260 條之
    再行起訴規定混淆不清（臺灣高等法院91年4 月25日刑庭會
    議法律問題研討意見參照）。又法院於審查交付審判之聲請
    有無理由時，除認為聲請人所指摘不利被告之事證未經檢察
    機關詳為調查或斟酌，或不起訴處分書所載理由違背經驗法
    則、論理法則或其他證據法則者外，不宜率予交付審判（法
    院辦理刑事訴訟案件應行注意事項第134 項參照）。至上開
    所謂聲請人所指摘不利被告之事證未經檢察機關詳為調查，
    係指聲請人所提出請求調查之證據，檢察官未予調查，且若
    經調查，即足以動搖原偵查檢察官事實之認定及處分之決定
    ，倘調查結果，尚不足以動搖原事實之認定及處分之決定者
    ，仍不能率予交付審判。
四、經查：
  (一)原告訴意旨略以：被告黃贊麟係臺北縣三重市（現改制為新
    北市三重區，下同）重新路5 段654 號臺灣家樂福股份有限
    公司重新分公司（下稱家樂福重新分公司）安全課經理，負
    責賣場設施之安全維護及管理，為從事業務之人。於98年3
    月15日晚間輪值安全課經理業務，於該日19時30分許，原應
    注意賣場內投幣式手推車應保持在適於顧客安全使用之狀態
    ，而依當時情形，並無不能注意之情事，竟疏未注意，適有
    聲請人黃秋燕與其夫、女兒2 人前往上址家樂福重新分公司
    購物，聲請人使用投幣式手推車（搭載其女1 人於手推車中
    ）自2 樓賣場搭乘載客用電扶梯前往3 樓時，在3 樓電扶梯
    出口處，因手推車右前輪纏繞之不明纖維線，遭電扶梯梳狀
    鐵板拉扯，致手推車行向受阻，聲請人因而在電扶梯之推送
    下擠壓手推車，並因使力推動手推車前行，受有右肩及右膝
    挫傷之傷害；復因疼痛及驚嚇，於98年4 月5 日經診斷為陣
    發性心室脈頻，於98年6 月12日經診斷受有右肩上肩旋轉肌
    韌帶發炎，右膝滑囊炎等之傷害，因認被告涉犯刑法第284
    條第2 項之業務過失傷害罪嫌。
  (二)臺灣板橋地方法院檢察署檢察官偵查終結後認為：訊據被告
    堅詞否認有何業務過失傷害犯行，並辯稱：手推車上並無何
    線頭，手推車雖有改善空間，但聲請人之手推車上搭載一名
    小女孩，聲請人所述之手推車問題應係小女孩重量壓在手推
    車前方所致等語。告訴意旨認被告涉有業務過失之犯行，無
    非係以聲請人之指述及其所提供之照片、診斷證明書為其主
    要論據。經查：
  1.聲請人於偵訊雖陳稱：伊推行手推車在電扶梯上行進，突然
    手推車輪子卡死，整台車似乎要彈起來，伊則用力抓住避免
    翻車，因而全身發抖、手一陣劇痛，且在後之手推車一輛輛
    衝撞、擠壓在聲請人身上，伊整個人傾斜，腳則被手推車擦
    傷，嗣工作人員將手推車推至暗處，發現有雜線纏繞，其將
    線扯下，伊欲拍照卻遭制止，伊另趁空檔拍照並將上開雜線
    收藏在身等語。然徵之現場監視器畫面，於98年3 月15日19
    時59分6 秒，聲請人推手推車走出電扶梯出口，內搭載1 名
    幼童，聲請人之配偶劉夏則在距離聲請人約3 公尺之前方觀
    看，周圍並無何圍觀民眾或協助人士，其他顧客亦無何回頭
    觀望之情，於19時59分7 秒，聲請人彎腰檢查腳上是否有傷
    勢，劉夏則持續站在距聲請人約3 公尺外之前方觀看，19時
    59分27秒，劉夏獨自推行手推車向前行走，獨留聲請人與乘
    坐在手推車內之幼童在後，20時22分3 秒，警衛到場處理時
    ，聲請人手推車內已無幼童，並由警衛試推聲請人使用之手
    推車等情，此有現場監視器畫面翻拍照片8 張在卷可考。倘
    確有聲請人所述持用之手推車車輪卡死，而在後之手推車推
    擠其身，以致聲請人傾斜乙節，則乘坐在手推車內之幼童勢
    必生驚恐之情緒，劉夏亦應有協助聲請人脫困或將幼童抱離
    上開手推車之舉動，又在旁之顧客亦應有呼救或在場圍觀之
    情，而非如監視器畫面所示，劉夏僅站立在聲請人之前方，
    未予任何協助，而在旁之顧客仍繼續購物、各自推行手推車
    往前行走乙節，故自上開監視器畫面翻拍照片顯示，均與聲
    請人所述之緊急情節有異。另倘聲請人所述屬實，則其所受
    傷勢應包括腿部之擦傷或背部、身體其他部位挫傷之傷害，
    並非僅限於右肩及右膝挫傷；然參之聲請人於98年3 月16日
    至曉民診所應診，經診斷受有右肩及右膝挫傷之傷害，此有
    曉民診所98年6 月16日診斷證明書可參，故此實與聲請人所
    述上開情節不符。復觀之聲請人提供之雜線照片所示，相較
    於其使用之手推車車輪大小，雜線數量甚多，是否可能纏繞
    車輪上已非無疑，況若纏繞其上，則手推車亦應無可能推動
    前行，豈可能僅在電扶梯出口時方遭電扶梯梳狀鐵板拉扯，
    致手推車行向受阻。是聲請人所述上開情節已有瑕疵，尚難
    僅憑其片面之指述，遽令被告負擔過失責任。
  2.次查，證人即現場處理警衛劉振邦到庭證稱：伊係第一時間
    到場者，當時聲請人在電扶梯時，手推車輪子遭電扶梯卡住
    、差點翻車，並未提及有何線頭纏繞情形，遂通知安全課助
    理到場處理，而伊檢查車輪時亦無何線頭，且伊均係在客戶
    往來之處試推手推車，並無何異常等語。證人即現場處理之
    安全課助理張清弘到庭證稱：伊係第2 位到場處理者，聲請
    人先稱手推車輪軸有漏油以致車輪卡住，伊便告知潤滑油並
    不會造成車輪卡住，聲請人則改稱是車輪及電扶梯輸送帶捲
    入布條以致手推車卡住，然經伊檢視並無此情，伊遂將手推
    車重新推入電扶梯試車，一切正常，且若有布條卡住，輸送
    帶葉片間之間隙如撐開超過1 公分，電扶梯會自動靜止，然
    當日並無此情，又現場伊曾表明欲協助就醫，聲請人卻表示
    時間太晚不願意去，且稱係手推車之問題，經伊詢問才發現
    其等選擇非搭載幼童之手推車，卻有幼童乘坐其內，根據以
    往經驗，可能因幼童重量關係，卡住輸送帶末端葉片，而生
    輸送不順之情形等語，此均核與被告所辯大致相符，是聲請
    人於其使用之手推車發生異常時，經到場處理人員檢視，並
    無何雜線纏繞情形，再經試車亦無何異常狀況，足見聲請人
    所使用之手推車在正確使用之情形下，手推車之車輪及電扶
    梯之設計，應無致手推車行向受阻之情。另聲請人雖稱，賣
    場中以購物手推車搭載幼童現象比比皆是，故其使用之手推
    車發生異常應非搭載其女兒之故，且賣場中均無禁止購物車
    搭載幼童之規定，且伊先前已經搭載幼童推行手推車許久，
    故在電扶梯發生手推車行向受阻之問題時，應非幼童重量之
    緣故等語，然家樂福重新分公司提供之手推車共有3 種形式
    ，其中2 種配有搭載幼童之座椅，另一則無，此外於各樓層
    放置手推車處均張貼有手推車使用需知，此有現場及手推車
    照片15張在卷可參，是依客觀情狀，堪認被告已盡安全維持
    措施之義務，並無怠於注意之情形，且就一般社會經驗觀察
    ，被告對聲請人受傷之情形，應無預見或避免之可能，是被
    告已盡其客觀上必要之注意義務，其對聲請人受傷並無預見
    可能性，堪認被告無過失責任可言。
  3.至聲請人另指陳，聲請人因上開事故驚嚇、緊張、用力過度
    ，且受傷部位極度疼痛，嗣後誘發陣發性心室頻脈，此與被
    告之業務過失間有因果關係等語。然本件被告就聲請人使用
    之手推車行向受阻，本無過失，已如前述；縱認被告確有過
    失行為，而與聲請人因手推車行向受阻而受有右肩、右臂之
    傷害有相當因果關係，惟按所謂相當因果關係，即以所生之
    結果觀察，認為確因某項因素而惹起，又從因素觀察，認為
    足以發生此項結果，始克當之，亦即依經驗法則，綜合行為
    當時所存在之一切事實，為客觀之事後審查，認為在一般情
    形下，有此環境、有此行為之同一條件，均可發生同一之結
    果者，則該條件即為發生結果之相當條件，行為與結果即有
    相當之因果關係。反之，若在一般情形下，有此同一條件存
    在，而依客觀之審查，認為不必皆發生此結果者，則該條件
    與結果並不相當，其行為與結果間即無相當因果關係，最高
    法院58年台上字第404 號、76年度台上字第192 號判例可資
    參照。查聲請人於98年4 月3 日因右肩疼痛及心悸至長庚醫
    療財團法人林口長庚紀念醫院急診就醫，經診斷為陣發性心
    室頻脈，並於98年4 月3 日至98年6 月11日因陣發性心室頻
    脈入院住院治療期間，接受藥物治療疼痛及心室頻脈，98年
    4 月3 日住入加護病房，4 月3 日至4 月11日於加護病房住
    院治療共9 日，4 月10日施行裝置永久性質入型去顫器手術
    ，於同年4 月11日轉入心臟內科一般病房，4 月30日接受軟
    組織超音波檢查發現右肩滑囊發炎，會診中醫自費針灸復健
    治療，又於同年6 月4 日接受肌肉骨骼超音波檢查，發現右
    肩上肩旋轉肌韌帶發炎以及韌帶部分撕裂傷，需後續復健及
    藥物治療，此有長庚醫療財團法人林口長庚紀念醫院98年4
    月3 日病危通知單、急診病歷、98年5 月13日診斷證明書、
    98年6 月12日診斷證明書、98年8 月12日診斷證明書、98年
    9 月9 日診斷證明書等件在卷可參，是聲請人於事發當日後
    乃至4 月3 日急診就醫間已經過18日，且聲請人於陣發性心
    室頻脈轉入一般病房後，再接受檢查及治療有關右肩之傷害
    ，故聲請人陣發性心室頻脈是否即係因其右肩、右膝之傷害
    所直接引起並非無疑；且從醫學上並無法斷定是否可能因用
    力推車導致右肩及右膝挫傷，後引發陣發性心室頻脈，此有
    長庚醫療財團法人林口長庚紀念醫院99年11月12日（99）長
    庚院法字第1149號函附卷可參，是聲請人所發生之陣發性心
    室頻脈究係何原因引發，可能之因素甚多，尚難肯認確係告
    訴人因使力推動手推車前行而受擠壓所引起，足見本件告訴
    人因使力推動手推車前行與誘發聲請人陣發性心室頻脈之結
    果間，並無相當因果關係，自難認被告就聲請人陣發性心室
    頻脈之傷害結果，有何刑事責任可言，併此敘明。
  4.綜上所述，被告所辯，衡情尚非無稽，洵可採信，是被告於
    本件並無何過失，聲請人之受傷與被告間並無因果關係，被
    告所為核與業務過失傷害罪責無涉。此外，本件復查無其他
    積極證據足認被告涉有上揭犯行，揆諸首揭說明，自應認其
    罪嫌不足。
  (三)原聲請再議意旨雖以：被告就賣場之維護確有業務上過失，
    原不起訴處分引據之翻拍照片8 張，並非事故發生時點…，
    證人之證述顯與事實不符，原檢察官未依聲請人聲請命雙方
    對質…，聲請人所受之傷，與本件事故有相當因果關係，原
    檢察官未就聲請人所為聲請調查證據事項，或漏未調查、傳
    喚、對質，顯有調查未盡之疏漏云云。
  (四)臺灣高等法院檢察署檢察長審核後認為：原署檢察官認被告
    無業務過失傷害罪嫌，已詳述於原不起訴處分書中，且：
  1.聲請人雖以其所使用之手推車遭雜線纏繞，並提出照片為據
    ，而認被告涉有業務過失。惟證人張清弘到庭證稱，聲請人
    先稱手推車輪軸有漏油以致車輪卡住，伊便告知潤滑油並不
    會造成車輪卡住，聲請人則改稱是車輪及電扶梯輸送帶捲入
    布條以致手推車卡住，然經伊檢視並無此情，另經伊詢問才
    發現其等選擇非搭載幼童之手推車，卻有幼童乘坐其內，根
    據以往經驗，可能因幼童重量關係，卡住輸送帶末端葉片，
    而生輸送不順之情形，但聲請人對此解說無法接受等語。又
    證人即現場處理警衛劉振邦到庭證稱，伊係第一時間到場者
    ，當時聲請人稱在電扶梯時，手推車輪子遭電扶梯卡住、差
    點翻車，並未提及有何線頭纏繞情形，伊遂通知安全課助理
    至場處理，而伊檢查車輪時亦無何線頭，且伊均係在客戶往
    來之處試推手推車，並無何異常等語。再聲請人提供之雜線
    照片並無拍攝日期，且照片所示之雜線數量甚多，相較於其
    使用之手推車車輪大小應無可能纏繞車輪上，縱若纏繞其上
    ，手推車亦無可能推動前進，豈可能僅在電扶梯出口時方遭
    電扶梯梳狀鐵板拉扯，致手推車行向受阻。應認聲請人使用
    之手推車並無遭雜線纏繞之情形，再經試車亦無何異常狀況
    ，足見聲請人所使用之手推車，在正確使用之情形下，手推
    車之車輪及電扶梯之設計，應無致手推車行向受阻之可能。
  2.又聲請人指稱其使用手推車因纖維線纏繞，遭電扶梯出口梳
    狀鐵板拉扯，致手推車翻滾、衝撞失控，其後之手推車隨電
    扶梯運行，而一部部衝撞、擠壓在其身上，又監視器翻拍照
    片98年3 月15日9 時59分6 秒所顯示者為第一座電扶梯，而
    非事故發生之第二座電扶梯，且各翻拍照片間隔18秒、22分
    36秒，非事故發生時點之畫面等語。惟觀之監視器畫面19
    時59分6 秒、7 秒、27秒、20時22分3 秒、4 秒之翻拍照片
    ，右方貨架均係陳列衛生紙等商品、左方貨架則陳列置物櫃
    、罐裝商品，而20時22分3 秒、4 秒之翻拍照片，則係證人
    張清弘到場處理、測試手推車之畫面，聲請人亦自承事故發
    生後證人劉振邦曾至現場處理乙情，應認上開照片所示確為
    聲請人指述之事故發生地點。又稽之家樂福重新分公司3 樓
    通往4 樓之電扶梯與賣場區對應圖，亦與監視器畫面翻拍照
    片呈現之現場狀況大致相符，是聲請人空言指稱上開監視器
    畫面翻拍照片非事故發生地點，且翻拍照片非連續拍攝，非
    事故發生時點之畫面等語，容有誤會。復若有如聲請人所述
    情節，則乘坐在手推車內之幼童勢必生驚恐之情緒，聲請人
    配偶應有協助聲請人脫困或將幼童抱離上開手推車之舉動，
    在旁之顧客亦應有呼救或圍觀之情，而非如監視器畫面所示
    ，聲請人配偶僅站立在聲請人前方，未予任何協助，而在旁
    之顧客仍繼續購物、各自推行手推車往前行走等情，故自上
    開監視器畫面翻拍照片顯示，均與聲請人描述之緊急情節有
    異，是聲請人所陳是否可採，已非無疑。
  3.聲請人以證人張清弘提供之賣場停放手推車前設置之公告照
    片非事發前所拍攝，且賣場人員未阻止聲請人以未附幼童座
    椅之手推車搭載其女，而認被告涉有過失等語。惟聲請人於
    事故發生後與家樂福重新分公司始生上開爭執，賣場人員方
    能就此提出回應，故自難強令其於事故發生前即得預先就聲
    請人所爭執者拍攝照片。又家樂福重新分公司提供之手推車
    共有3 種形式，其中2 種配有搭載幼童之座椅，另一則無，
    並於各樓層放置手堆車處均張貼有手推車使用需知，有現場
    及手推車照片15張在卷可參，另衡以國內目前大型賣場林立
    ，民眾多有至賣場購物之經驗，應認家長若欲將兒童安全置
    於手推車內，即應選用配有搭載幼童座椅之手推車為宜，而
    非強令賣場工作人員，隨時注意或制止顧客選用未附搭載幼
    童座椅之手推車，故聲請人此部分所述，顯無理由。末聲請
    人再聲請傳訊現場清潔人員，且認送請林口長庚紀念醫院鑑
    定聲請人之傷害與誘發陣發性心室頻脈間有無因果關係，恐
    有利益衝突乙節，然被告就本件事故並無何過失，已如前述
    ，故已無傳訊調查之必要，又長庚醫療財團法人林口長庚紀
    念醫院與家樂福重新分公司間並無何利益關係，聲請人之指
    陳，顯無依據，認被告罪嫌不足，而為不起訴處分，經核並
    無不當。
五、按犯罪事實應依證據認定之，無證據不得認定犯罪事實；不
    能證明被告犯罪或其行為不罰者應諭知無罪之判決，刑事訴
    訟法第154 條第2 項、第301 條第1 項定有明文。又認定不
    利於被告之事實，須依積極證據，苟積極證據不足為不利於
    被告事實之認定時，即應為有利於被告之認定，更不必有何
    有利之證據；而事實之認定，應憑證據，如未能發現相當證
    據，或證據不足以證明，自不能以推測或擬制之方法，以為
    裁判基礎；另認定犯罪事實所憑之證據，雖不以直接證據為
    限，間接證據亦包括在內，然而無論直接或間接證據，其為
    訴訟上之證明，須於通常一般之人均不致有所懷疑，而得確
    信其為真實之程度者，始得據為有罪之認定（最高法院30年
    上字第816 號、40年臺上字第86號、76年臺上字第4986號判
    例參照）。經查：
  (一)按證人之個人意見或推測之詞，除以實際經驗為基礎者外，
    不得作為證據，刑事訴訟法第160 條定有明文。次按，供述
    證據，本得分為體驗供述與意見供述。前者，指就其自己所
    體驗之事實而為供述，依法自具證據能力；至後者，指就某
    事項陳述其個人意見。證人所提供之意見或所推測之事項，
    如與其體驗之事實無關者，依刑事訴訟法第160 條之規定，
    固無證據能力；但如其陳述係以其實際之經驗為基礎時，既
    非單純之個人意見或推測之詞，亦非間接傳聞自他人之陳述
    ，仍得作為證據（最高法院93年台上字第3569號判決意旨參
    照）。查證人即安全課助理張清弘於偵查中證稱：聲請人之
    手推車有坐小孩，這一型推車，根據以往經驗，如果坐小孩
    的話，可能因為重量關係，卡到輸送帶末端的葉子板，會頓
    一下，造成輸送不順現象等語（見偵(一)卷第116 頁），核與
    證人即現場處理警衛劉振邦於偵查中證稱：因為手推車上放
    重物，重心會往前壓，壓力會在輪子前端，所以要推出電扶
    梯外，確實要更大施力等語（見偵(二)卷第27頁），及被告供
    稱：只要是很重的東西，無論是小孩或是商品放置手推車前
    端，都可能會造成手推車推出電梯出口需要更大施力等語（
    見偵(二)卷第21頁）大致相符。佐以家樂福重新分公司張貼之
    手推車使用需知上，亦以文字及圖示提醒家長勿讓兒童坐或
    站立於購物車兒童座位以外的地方等情，有手推車使用需知
    照片6 張在卷可稽（見本院卷第135 至136 頁）。參以國內
    大型賣場所提供可搭載兒童之手推車，兒童座椅均設於手推
    車後端靠手把處，而非手推車前端等情，堪認證人張清弘前
    開之證述，應符實情，且其前揭所證，既係基於以往經驗所
    為，並非單純之個人意見或傳聞之詞，復於偵查中具結作證
    ，以刑事責任擔保證詞之真實性，有證人結文1 紙在卷可稽
    （見臺灣板橋地方法院98年度他字第5892號偵查卷《下稱偵
    (一)卷》第119 頁），卷內又無其他事證足認其所證虛偽，故
    聲請人以證人張清弘上開證詞係主觀臆測而非親身之見聞，
    謂其證言不可採云云，容有誤會。
  (二)聲請人雖指稱其所使用之手推車右前輪有雜線纏繞之情形云
    云。惟查證人劉振邦證稱：我算是第一時間到場者，當時聲
    請人稱在電扶梯時，手推車輪子遭電扶梯卡住，致差點翻車
    ，並未提及有何線頭纏繞情形，遂通知安全課助理到場處理
    ，而我檢查車輪時亦無何線頭，且我係在客戶往來之處試推
    手推車，並無何異常等語（見臺灣板橋地方法院99年度偵字
    第15928 號卷《下稱偵(二)卷》第27、28頁）。又證人張清弘
    證稱：我是第2 位到場處理者，聲請人先稱手推車輪軸有漏
    油以致車輪卡住，我便告知潤滑油並不會造成車輪卡住，聲
    請人則改稱是車輪及電扶梯輸送帶捲入布條以致手推車卡住
    ，然經我檢視並無此情，我遂將手推車重新推入電扶梯試車
    ，一切正常，且若有布條卡住，輸送帶葉片間之間隙如撐開
    超過1 公分，電扶梯會自動靜止，然當日並無此情等語（見
    偵(一)卷第116 、117 頁）。復觀之聲請人所提供之雜線照片
    並無拍攝日期及時間，故是否如聲請人所稱係當場拍攝之照
    片，已非無疑。且上開照片中，除雜線外，並有「普拿疼肌
    立水性酸痛藥布」外包裝盒1 個，而該酸痛藥布業據聲請人
    陳稱：係結帳出場後，經向服務台陳述傷情，由一位李姓負
    責人為聲請人所購買的等語，有聲請人所提之控訴狀1 份在
    卷可佐（見偵(一)卷第16頁），益徵上開照片並非當場拍攝的
    。再者，照片所示之雜線數量甚多，相較於其使用之手推車
    之右前輪大小，是否可能纏繞於車輪上，亦非無疑。縱若纏
    繞其上，手推車亦難以推動前進，更何況其前端還承受一名
    兒童之重量，豈可能僅在電扶梯出口時方遭電扶梯梳狀鐵板
    拉扯，致手推車行向受阻；足見聲請人所陳，並非可採。
  (三)聲請人雖以原處分書所認之監視器畫面時間係98年3 月15日
    「9 時59分6 秒」，質疑卷附監視器畫面之翻拍照片，並非
    顯示聲請人所指述之事故發生地點云云。然查原處分書所載
    「又聲請人指稱其使用手推車因纖維線纏繞，遭電扶梯出口
    梳狀鐵板拉扯，致手推車翻滾、衝撞失控，其後之手推車隨
    電扶梯運行，而一部部衝撞、擠壓在其身上，又監視器翻拍
    照片98年3 月15日9 時59分6 秒所顯示者為第一座電扶梯，
    而非事故發生之第二座電扶梯，且各翻拍照片間隔18秒、22
    分36秒，非事故發生時點之畫面等語。」等情，可見原處分
    書係引述聲請人於刑事再議聲請狀中所指述內容，並非認定
    監視器畫面時間係「9 時59分6 秒」。參以該刑事再議聲請
    狀中，聲請人係爭執「19時59分6 秒」之監視器畫面，並非
    事故發生地點之畫面；復卷內亦查無「9 時59分6 秒」之監
    視器畫面翻拍照片等情，足認原處分書第2 項第15行之「9
    時」記載，應係誤載。況原處分書於第2 頁第17行已載明其
    所觀之監視器畫面時間係「19時59分6 秒」，益徵該監視器
    畫面時間應為「19時9 分6 秒」無疑。是聲請人僅截取原處
    分書部分內容，即斷章取義遽認原處分書所認之監視器畫面
    時間為「9 時59分6 秒」，自有未洽。
  (四)聲請人以證人張清弘提供之賣場停放手推車前設置之公告照
    片非事發前所拍攝，且賣場人員在客戶使用手推車時，應有
    加以管理以避免危險發生之義務云云。惟聲請人於事故發生
    後與家樂福重新分公司始生上開爭執，賣場人員方能就此提
    出回應，自難強令其於事故發生前即預先拍攝照片。又家樂
    福重新分公司提供之手推車共有3 種形式，其中2 種配有搭
    載幼童之座椅，另一則無，並於各手推車取用碼頭處均張貼
    有手推車使用需知，有現場及手推車照片12張在卷可參（見
    偵(一)卷第132 至136 頁），另衡以國內目前大型賣場林立，
    民眾多有至賣場購物之經驗，應認家長若欲將兒童安全置於
    手推車內，即應選用配有搭載幼童座椅之手推車為宜，而非
    強令賣場工作人員，隨時注意或制止顧客選用未附搭載幼童
    座椅之手推車，故聲請人此部分所述，顯無理由。
六、綜上所述，前揭不起訴處分及駁回再議之處分，採認事實均
    有所據，而證據取捨及事實認定之理由，亦無違背經驗法則
    或論理法則之處；再對照偵查卷內現有之卷證資料，尚不足
    以認被告有何業務過失傷害罪嫌。從而，本件交付審判聲請
    意旨仍執前詞認原處分不當求予交付審判，非有理由，應予
    駁回。
七、依刑事訴訟法第258 條之3 第2 項前段，裁定如主文。
中    華    民    國   100    年    8     月    31    日
                  刑事第十五庭  法  官  王綽光
                                法  官  黃司熒
                                法  官  洪珮婷
以上正本證明與原本無異。
不得抗告。
                                書記官  陳永訓
中    華    民    國   100    年    8     月    31    日